【裁判字號】    97,交訴,18
【裁判日期】    970704
【裁判案由】    公共危險
【裁判全文】
臺灣雲林地方法院刑事判決              97年度交訴字第18號
公  訴  人  臺灣雲林地方法院檢察署檢察官
被      告  甲○
上列被告因公共危險案件，經檢察官提起公訴（96年度偵字第60
75號），本院判決如下：
    主  文
甲○駕駛動力交通工具肇事，致人傷而逃逸，處有期徒刑陸月，
如易科罰金，以新臺幣壹仟元折算壹日。
    事  實
一、甲○於民國96年8 月26日上午8 、9 時許，在嘉義縣梅山鄉
    住處飲用含酒精成分之飲料後，猶駕駛車牌號碼4476-JK 號
    自用小客車出門（醉態駕駛部分，經檢察官為不起訴處分）
    。於同日上午11時30分許，沿雲林縣斗南鎮○○路由西往東
    行經與順安街交岔路口之際，適有乙○○亦騎乘車牌號碼
    GC7-905 號重機車沿順安街由南往北行經該交岔路口處，因
    甲○駕車不慎，致其自用小客車之左前方保險桿與乙○○所
    騎乘之機車左側發生擦撞，造成乙○○倒地受有左髖部疼痛
    、疑骨盆骨折等傷害（過失傷害部分，未據告訴，檢察官未
    起訴），甲○於肇事後，竟未加察看逕即駕車離開現場。嗣
    經警循線查獲始悉上情。
二、案經雲林縣警察局斗南分局報告臺灣雲林地方法院檢察署檢
    察官偵查起訴。
    理  由
一、按被告以外之人於審判外之言詞或書面陳述，除法律有規定
    者外，不得作為證據，刑事訴訟法第159 條第1 項固有明文
    。惟被告以外之人於審判外之陳述，雖不符刑事訴訟法第
    159 條之1 至第159 條之4 規定得為證據之情形，而經當事
    人於審判程序同意作為證據，法院審酌該言詞陳述或書面陳
    述作成時之情況，認為適當者，亦得為證據。刑事訴訟法第
    159 條之5 第1 項定有明文。本案被告甲○及檢察官對於被
    害人乙○○之警詢筆錄、檢察官訊問筆錄、道路交通事故現
    場圖、道路交通事故調查報告表(一)、(二)、財團法人天主教若
    瑟醫院（以下簡稱：若瑟醫院）之診斷證明書，及雲林縣斗
    南鎮調解委員會調解書等被告以外之人於審判外之言詞或書
    面陳述，均同意作為證據；且本院審酌該等言詞及書面陳述
    作成時之情況，認為適當，亦與本案待證事實具有關聯性，
    故均得作為證據。
二、訊據被告甲○矢口否認有何肇事逃逸之犯行，辯稱：並非不
    承認未撞到人，而是當時在車上未感覺有擦撞東西之情形，
    所以繼續駕車前行，當伊車輛經過該路口，聽見後面有攤架
    倒地聲音，伊有迴車回到原地，因未見有何異狀即離開等語
    。
三、經查：上揭事實，業經被害人乙○○於警詢指稱：「肇事後
    我滾了好多圈，然後對方沒下車就直接開走」（警卷第8 頁
    ），並於檢察官訊問時供稱：「當時只是略擦撞到我而已，
    我就跌倒了」（偵查卷第8 頁）等語，亦即被告於肇事後，
    並未停車救助被害人，即逕自駕車離去甚明；且被害人乙○
    ○因此車禍，致人車倒地，並有道路交通事故現場圖1 份（
    警卷第15頁）及現場照片4 張（警卷第18、19頁）在卷可參
    ；再者，被害人乙○○因本件車禍受有左髖部疼痛、疑骨盆
    骨折等傷害，亦有若瑟醫院之診斷證明書1 份在卷可憑（警
    卷第15頁）。被告雖以前開情詞置辯。惟查，本件車禍係被
    告上揭自用小客車之左前方保險桿，擦撞被害人機車之左側
    而發生一情，有被告自用小客車之車頭與被害人機車擦撞位
    置之比對照片8 張在卷可稽（警卷第21至24頁）；再者，本
    件車禍發生當時，天候晴、視距良好，亦有道路交通事故調
    查報告表(一)在卷可憑（警卷第16頁）。按此，被告對於在其
    車前所發生之車禍情形，尤其被害人係一經其擦撞即人車倒
    地，被害人並滾了幾圈，所生倒地情狀至為明顯，衡情被告
    對此情景應當清楚目睹、知之甚明，自難諉為不知。是被告
    上開置辯，不足採信。從而，本案事證明確，被告犯行堪以
    認定。
四、核被告甲○所為，係犯刑法第185 條之4 之駕駛動力交通工
    具肇事，致人傷而逃逸罪。爰審酌被告無犯罪前科，有臺灣
    高等法院被告前案紀錄表1 份附卷可參，素行尚佳；被告於
    肇事後，未下車救助，反駕車離去，存有漠視法令、輕忽人
    命之心態，實有可議；又於犯後否認犯罪，犯後態度不佳；
    惟念及並未造成重大傷亡，所生危害尚非重大；且被告亦已
    賠償被害人乙○○所受損害，有雲林縣斗南鎮調解委員會調
    解書1 份在卷可參（見本院卷第17頁）等被告之品行、犯罪
    之動機、目的、手段、所生危害及犯後態度等一切情狀，量
    處如主文所示之刑，並諭知如易科罰金之折算標準。
五、至於檢察官於起訴書對被告求為宣告緩刑2 年一節，本院認
    肇事逃逸犯行，對於被害人存有高度之危險性，且許多車禍
    事故，常因肇事人逃逸，致被害人未及時受救助，而發生憾
    事。故此，為糾正社會上肇事逃逸之不正觀念，以免肇事逃
    逸案件不斷發生，對於肇事逃逸之被告，應當施以一定程度
    之刑事處罰，而不適於宣告緩刑，俾聞者知戒，方足以維護
    用路人之安全。是本院認檢察官此部分之請求，尚有未當，
    爰不予採納，附此敘明。
據上論斷，應依刑事訴訟法第299 條第1 項前段，刑法第185 條
之4、第41條第1 項前段，判決如主文。
本案經檢察官蕭如娟到庭執行職務。
中    華    民    國    97    年    7     月    4     日
                刑事第三庭  審判長法  官  林輝煌
                                  法  官  李貞瑩
                                  法  官  陳銘壎
以上正本證明與原本無異。
如不服本判決，應於判決收受後10日內，向本院提出上訴狀（須
附繕本）。
                                  書記官  鍾宜津
中    華    民    國    97    年    7     月    4     日
附錄本案論罪科刑法條全文：
中華民國刑法第185條之4
駕駛動力交通工具肇事，致人死傷而逃逸者，處 6 月以上 5 年
以下有期徒刑。


司法院資訊處製作；財團法人民間司法改革基金會備份。
